【裁判字號】    99,訴,562
【裁判日期】    990826
【裁判案由】    違反毒品危害防制條例
【裁判全文】
臺灣屏東地方法院刑事判決               99年度訴字第562號
公  訴  人  臺灣屏東地方法院檢察署檢察官
被      告  丁○○
選任辯護人  李育任律師
上列被告因違反毒品危害防制條例案件，經檢察官提起公訴（99
年度偵字第1128、3951號）及追加起訴（99年度蒞字第2811號）
，本院判決如下：
    主  文
丁○○犯販賣第三級毒品罪，共拾伍罪，各處如附表「所犯罪名
、主刑及從刑欄」所示之刑；又犯持有第二級毒品罪，處有期徒
刑貳月，扣案之甲基安非他命壹包（驗餘淨重零點伍伍捌公克）
及電子磅秤壹台均沒收銷燬。應執行有期徒刑貳拾年，扣案之甲
基安非他命壹包（驗餘淨重零點伍伍捌公克）及殘留有第二級毒
品甲基安非他命之電子磅秤壹台均沒收銷燬，扣案之第三級毒品
愷他命貳拾包（驗餘淨重總計捌點壹公克）、行動電話壹
支（含門號0000000000號SIM 卡壹張）、1 號、2 號
、3 號、4 號夾鍊袋各壹包、0 號夾鍊袋貳包、00號夾鍊袋捌包
及無編號夾鍊袋壹包均沒收，未扣案之販賣毒品所得共計新臺幣
柒仟柒佰元沒收，如全部或一部不能沒收，以其財產抵償之。
    事  實
一、丁○○明知愷他命（即K 他命）係毒品危害防制條例第2 條
    第2 項第3 款所管制之第三級毒品，未經許可，不得販賣，
    竟意圖營利，基於販賣第三級毒品愷他命之犯意，先於民國
    98年9 月間，向真實姓名年籍不詳綽號「姐仔」之成年女子
    ，以每公克新臺幣（下同）300 元之價格，販入重約50公克
    之第三級毒品愷他命後，以其所有之門號0000000000行動電
    話作為販賣愷他命之聯絡工具，而分別於如附表所示之時、
    地，以如附表所示之價格，販賣如附表所示數量之愷他命予
    洪浚、李文智、陳源宏、乙○○、甲○○、丙○○、許良
    民及羅文鴻等人，均藉以牟利。又「姐仔」於98年9 月間，
    販售上開愷他命予丁○○時，無償將甲基安非他命1 包（驗
    前毛重0.7 公克、驗餘淨重0.558 公克、包裝袋重0.13公克
    ）贈與丁○○，丁○○明知甲基安非他命係毒品危害防制條
    例第2 條第2 項第2 款所管制之第二級毒品，未經許可，不
    得持有，竟仍基於持有第二級毒品甲基安非他命之犯意予以
    收受，而非法持有之。嗣於99年1 月28日晚上9 時40分許，
    警方徵得其同意，進入其位於屏東縣東港鎮○○路15之5 號
    203 號房之居所進行搜索，當場查扣其所持有之上開甲基安
    非他命1 包、販賣所剩之第三級毒品愷他命23包（驗餘淨重
    總計38.13 公克）、其所有用以及預備用以販賣愷他命使用
    之上開行動電話1 支（含門號0000000000號SIM 卡1 張）、
    電子磅秤1 台（其上殘留有第二級毒品甲基安非他命及第三
    級毒品愷他命）、以手提袋裝盛之1 號、2 號、3 號、4 號
    夾鍊袋各1 包、0 號夾鍊袋2 包、00號夾鍊袋8 包及無編號
    夾鍊袋1 包，與本案無直接關聯性之記事本1 本、現金
    4,400 元、門號0000000000行動電話1 支（內有SIM 卡1 張
    ）、鐵製K 盤、磁盤各1 個、塑膠K 管、吸管鏟子各1 支、
    磨K 磁卡1 個及七星空香菸盒2 個等物，始查知上情，其嗣
    並於偵查及審判中均自白附表編號1 至4 、8 、9 、14、15
    所示犯行。
二、案經屏東縣政府警察局報告臺灣屏東地方法院檢察署檢察官
    偵查起訴及臺灣屏東地方法院檢察署檢察官自動簽分追加起
    訴。
    理  由
壹、證據能力方面：
一、按被告以外之人於審判外之言詞或書面陳述，除法律有規定
    者外，不得作為證據，刑事訴訟法第159 條第1 項定有明文
    。被告以外之人（包括證人、鑑定人、告訴人、被害人及共
    同被告等）於審判外之言詞或書面陳述，為所謂傳聞證據，
    由於傳聞證據有悖於法院直接審理及言詞審理之精神，妨害
    當事人之反對詰問權，影響程序正義之實現，除法律有規定
    者（例如同法第159 條第2 項、第159 條之1 至第159 條之
    5 、第206 條等）外，原則上不具證據能力。本件證人乙○○、丙○○、甲○○於警詢所為陳述屬於傳聞證據，與渠等
    於本院審理時所為證述並非全然相同，被告之辯護人既對於
    上開證人之警詢筆錄之證據能力有所爭執，檢察官又未舉出
    上開警詢筆錄有何刑事訴訟法第159 條之2 例外得為證據之
    情形，是依上開規定，自無證據能力。惟上開證人之警詢陳
    述雖不得以之作為認定犯罪事實與否之證據，但參酌刑事訴
    訟法第166 條之1 第2 項、第3 項第6 款、第166 條之2 之
    規定及行反詰問時，容許以先前不一致之陳述作為彈劾證據
    之法理，非不得引為彈劾證據，以究明其證據價值之有無及
    程度，附此敘明。
二、又按被告以外之人於偵查中向檢察官所為陳述，除顯有不可
    信之情況者外，得為證據，刑事訴訟法第159 條之1 第2 項
    定有明文。偵查中對被告以外之人（包括證人、鑑定人、告
    訴人、被害人及共同被告等）所為之偵查筆錄，或被告以外
    之人向檢察官所提之書面陳述，性質上均屬傳聞證據。惟現
    階段刑事訴訟法規定檢察官代表國家偵查犯罪、實施公訴，
    依法其有訊問被告、證人及鑑定人之權，證人、鑑定人且須
    具結，而實務運作時，檢察官偵查中向被告以外之人所取得
    之陳述，原則上均能遵守法律規定，不致違法取供，其可信
    度極高，職是，除反對該項供述得具有證據能力之一方，已
    釋明「顯有不可信之情況」之理由外，不得遽指該偵查中之
    陳述不具證據能力。查證人洪浚、李文智、陳源宏、乙○○、甲○○、丙○○及許良民在檢察官偵訊時均有具結，有
    證人結文在卷可查（見99年度偵字第1128號卷第53、67、12
    8 、148 、139 頁背面、213 頁），且渠等未曾提及檢察官
    在偵查時有不法取證之情形，被告及辯護人亦未曾釋明上開
    證述有何顯不可信之情況，是上開證人於偵訊時所為證言依
    刑事訴訟法第159 條之1 第2 項之規定，自均得為證據。
三、末按被告以外之人於審判外之陳述，雖不符刑事訴訟法第
    159 條之1 至第159 條之4 之規定，而經當事人於審判程序
    同意作為證據，法院審酌該言詞陳述或書面陳述作成時之情
    況，認為適當者，亦得為證據，同法第159 條之5 第1 項有
    明文規定。茲查，本判決所引用之其餘屬於傳聞證據之證據
    ，除原已符同法第159 條之1 至第159 條之4 規定及法律另
    有規定等傳聞法則例外規定，而得作為證據外，其餘卷證資
    料，業經檢察官、被告、辯護人於本院準備程序時，表示對
    本判決傳聞證據部分，均同意作為證據。本院斟酌上開證據
    並無違法取得之情事，亦無證明力明顯過低之情形，認為作
    為本件被告認定犯罪有無之證據亦屬適當，是均得採為本件
    論斷之證據。
貳、實體方面：
一、訊據被告丁○○供承附表編號1 至10、14、15所示販賣第三
    級毒品愷他命犯行及前開持有第二級毒品甲基安非他命犯行
    ，及其認識證人甲○○、丙○○等事實，惟矢口否認附表編
    號11至13所示販賣愷他命予甲○○、丙○○之犯行，辯稱：
    其並未販賣愷他命予證人甲○○、丙○○，只有賣給證人乙○○，都是證人乙○○與其聯絡毒品交易事宜，證人乙○○
    向其購買愷他命時，證人甲○○、丙○○都站在乙○○旁邊
    云云；辯護人則辯護稱：證人甲○○於本院審理中與警詢供
    述內容不吻合，證人丙○○雖在本院審理中供稱有向被告購
    買過毒品，且是以其行動電話聯絡被告，但卷附被告上開行
    動電話之通訊錄內，卻無記載丙○○所使用的0000000000行
    動電話號碼，丙○○所述是否實在並非無疑，且依最高法院
    裁判要旨，認為購毒者供出毒品來源，須有其他補強證據證
    明其所述之真實性，本件只有證人丙○○、甲○○之證詞，
    無其他補強證據，就檢察官起訴之此部分應為無罪判決。經
    查：
(一)、關於附表編號1 至10、14、15所示被告販賣愷他命予證人洪
    浚、李文智、陳源宏、乙○○、許良民、羅文鴻，及被告
    持有第二級毒品甲基安非他命之事實，業經被告於警偵訊及
    本院審理時自白不諱，核與證人即如附表所示之向被告購毒
    之洪浚於偵訊、李文智、陳源宏、乙○○、許良民於警詢
    及偵查、羅文鴻於警詢所證渠等向被告購買愷他命之情節大
    致相符（見99年度偵字第1128號卷第43頁背面、51、52、63
    至66、68至74、75至78、81、82、101 至105 、110 至112
    、126 至127 、211 、214 至217 、239 至240 頁、屏警刑
    民B 字第0990019321號卷〈下稱警一卷〉第46至48頁），其
    中附表編號1 至4 所示被告販賣愷他命予證人洪浚部分，
    並有被告使用之門號0000000000與洪浚使用之門號
    0000000000、0000000000之雙向通聯紀錄、本院核發之98
    年度聲監續字第000236號通訊監察書（監聽電話：
    0000000000）、98年度聲監字第000238號通訊監察書（監聽
    電話：0000000000）、洪浚使用之門號0000000000、0000
    000000之通訊監察譯文各1 份附卷可佐（見警一卷第126 、
    127 、128 至137 頁、本院卷第29、30、85、85-1頁），而
    附表編號8 、9 部分，則有被告使用之上開門號與陳源宏使
    用之門號0000000000之雙向通聯紀錄、門號0000000000之申
    請人基本資料各1 份附卷可證（見本院卷第31至34頁、99年
    度偵字第1128號卷第87頁），再關於附表編號14部分，則有
    被告使用之上開門號與許良民使用之門號0000000000之雙向
    通聯紀錄、門號0000000000之申請人基本資料各1 份存卷可
    資比對（見本院卷第35至37頁、99年度偵字第1128號卷第
    151 頁），另附表編號10部分，則有證人乙○○所使用之門
    號0000000000之申請人基本資料1 份及證人丙○○於審理時
    證稱其知道證人乙○○也會跟被告買愷他命等語可佐（見99
    年度偵字第1128號卷第118 頁背面、本院卷第42頁背面），
    至於附表編號15部分，有被告所使用之上開門號與證人羅文
    鴻使用之門號0000000000之雙向通聯紀錄、門號0000000000
    之申請人基本資料各1 份在卷可查（見本院卷第81頁至84頁
    、99年度偵字第1128號卷第179 頁）；此外並有警方在被告
    上開居所搜索查獲之被告持有之白色結晶1 包、白色結晶粉
    末23包、聯繫販毒事宜使用之門號0000000000行動電話1 支
    、供販賣愷他命時秤重、分裝之用之電子磅秤1 台、1 號、
    2 號、3 號、4 號、無編號夾鍊袋各1 包、0 號夾鍊袋2 包
    與00號夾鍊袋8 包扣案可證，而上開扣案之白色結晶1 包、
    白色結晶粉末23包，經送請高雄市立凱旋醫院鑑定結果，分
    別為第二級毒品甲基安非他命及第三級毒品愷他命乙情，有
    該醫院99年5 月17日濫用藥物成品檢驗鑑定書1 份在卷可按
    （見99年度偵字第1128號卷第261 至264 頁），另扣案之電
    子磅秤1 個，經送請高雄醫學大學附設中和紀念醫院鑑定結
    果，其上則殘留有甲基安非他命及愷他命成分，有該醫院99
    年6 月18日檢驗報告附卷可查（見本院卷第42頁），足認被
    告前開關於附表編號1 至10、14、15所示販賣愷他命犯行及
    持有第二級毒品犯行之任意性自白，與事實相符，自堪採為
    認定事實之依據。被告上開附表編號1 至10、14、15所示販
    賣愷他命及持有第二級毒品之犯行，事證明確，堪以認定。
(二)、關於附表編號11所示被告販賣愷他命予證人甲○○、附表編
    號12、13所示被告販賣愷他命予證人丙○○部分：
 1. 查證人甲○○與證人乙○○、丙○○兩兄弟一起任職於屏東
    縣東港鎮○○路上之大立KTV ，證人甲○○於98年11月底至
    同年12月12日間某日晚上不詳時間，在大立KTV 上班時，以
    其持用之門號0000000000號行動電話，撥打被告所使用之上
    開門號0000000000號行動電話，表示要向被告購買愷他命「
    1 件」，被告隨後駕駛車號不詳之白色自小客車至大立KTV
    門口，證人甲○○即走到該自小客車之副駕駛座旁，被告即
    搖下車窗，將愷他命1 包（重量約1 公克）交予證人甲○○
    ，證人甲○○即自車窗處將價金400 元交予被告之事實，業
    經證人甲○○於偵查中具結證稱：其向被告丁○○買過1 、
    2 次愷他命，是11月至12月跟被告買，是在大立KTV 店門口
    ，跟他買400 元，是先打電話給他，一手交錢，一手交貨，
    最後1 次跟被告買應該是11月底12月初，是在12月12日之前
    等語（見99年度偵字第1128號卷第146 頁背面至147 頁背面
    ），於本院審理時復具結證稱：其係於98年11月底到12月間
    ，晚上上班之時間，以400 元跟被告購買愷他命1 小包，交
    貨地點在屏東縣東港鎮大立KTV ，其向被告購買毒品，都是
    以其門號0000000000行動電話撥打被告之行動電話，就說要
    找他，跟他買愷他命1 件，電話中不會講價錢，不會約時間
    交貨，因為被告會到其工作的店前面，地點會在電話裡面講
    好，被告都是打完電話就過來，都是當面交錢、交毒品等語
    （見本院卷第88、89頁），前後證詞互核一致，並有其於警
    詢所證：其向丁○○購買第三級毒品愷他命1 、2 次，交易
    地點都在店門口附近，時間都在晚上11點那邊，98年11、12
    月是向羅志章、丁○○拿，是電話聯絡交易，其以
    0000000000打給他們，丁○○是開白色的麵包車，其與丁○○是當面交易，一手交錢一手交貨，丁○○先將毒品給伊，
    伊再拿錢給丁○○，丁○○坐在駕駛座，右手拿毒品伸過乘
    客座將毒品拿給伊，其將錢摺起來拿到乘客座給丁○○，警
    方所提示丁○○相片影像檔，就是其向他購買第三級毒品K
    他命之人等語（見警一卷第101 至105 頁）佐證屬實，參以
    被告自承與證人甲○○係不很熟的朋友，無過節等語（見本
    院卷第10頁背面），證人甲○○亦同此陳述（見本院卷第88
    頁正反面），而販賣毒品乃重罪，此為眾所周知之事，證人
    甲○○理應無甘冒偽證罪責之處罰，於偵查及本院審理時具
    結後為虛偽證述以陷被告於重罪之動機，堪認其前開不利於
    被告之證詞應係本於事實所為，可信度極高。
  2.又證人丙○○於98年9 月間某日晚上不詳時間、98年12月間
    某日晚上不詳時間，在大立KTV 上班時，以其持用之門號
    0000000000號撥打被告所使用之門號0000000000號，表示要
    向被告購買愷他命，被告隨即駕駛車號不詳之白色自小客車
    ，至大立KTV 門口，證人丙○○走到該自小客車旁，被告即
    將車窗搖下，證人丙○○自車窗處將價金300 元交予被告，
    被告即將愷他命1 包（重約1 公克）交予證人丙○○等事實
    ，業據證人丙○○於偵查中具結證稱：我跟被告買過愷他命
    ，買了3 、4 次，9 月到12月1 個月買1 次（惟檢察官並未
    就被告於98年10月、11月間販賣愷他命予證人丙○○部分提
    起公訴），其電話為0000000000，其不記得被告電話，其是
    打手機給被告，交易地點在大立KTV 等語（見99年度偵字第
    1128號卷第138 頁背面至139 頁），於本院審理時復具結證
    稱：其有向被告買過愷他命，時間就是在偵查中所言98年9
    月及12月間，都是晚上，地點是在大立KTV 門口馬路旁，都
    是以行動電話聯絡，其電話是0000000000，都是用這支電話
    打被告的手機，其問被告有沒有空，有沒有東西，有問價錢
    ，這2 次都是用1 小包300 元跟被告購買，價錢都是被告來
    的時候才講，被告開白色車子到店門口，其就直接到被告車
    子旁邊跟被告拿毒品；其知道甲○○、乙○○也會跟被告買
    愷他命，其有單獨跟被告買愷他命，也有跟甲○○、乙○○
    合資，其確定有2 次是自己出錢及出面跟被告拿愷他命等語
    （見本院卷第92頁背面至92-1頁背面），前後證詞互核相符
    ，並有其於警詢所證：其所吸食之愷他命是向章仔及丁○○
    購買，有時自己買，有時跟乙○○、甲○○一起購買；其向
    丁○○購買3 、4 次愷他命，價格1 件300 元，都在大立
    KTV 店門口旁邊交易，丁○○開白色SUZUKI過來，其就到車
    旁，丁○○就把窗戶搖下來，其先拿錢給丁○○，丁○○再
    拿愷他命給伊；交易的時間都是在KTV 上班的時候，其以手
    機0000000000撥打丁○○之手機，其現在不記得丁○○之手
    機號碼；其向丁○○購買愷他命之時間大概在98年9 月份到
    12月份之間，曾在大立KTV 店門口交易成功過等語（見警一
    卷第92至97頁）可佐證為真實，參以被告亦稱其與證人丙○○係不很熟的朋友、無過節（見本院卷第10頁背面），證人
    丙○○亦同此陳述（見本院卷第92頁背面），且證人丙○○
    於偵查及本院審理時皆經具結後為證述，須承擔偽證罪刑責
    之風險，應無故意虛構事實設詞攀誣，以陷害被告之動機與
    必要，堪認其所為上開證詞應與事實相符，證明力甚高。
  3.再依證人甲○○、丙○○前開證詞，渠等向被告購買愷他命
    之交易模式顯屬相同，亦與證人乙○○所證述之其與被告進
    行愷他命交易之方式同一，此有證人乙○○之證詞在卷可資
    比對（見99年度偵字第1128號卷第126 、127 頁、本院卷第
    90頁、第91頁正反面），益徵渠等所證向被告購買愷他命一
    事堪可憑信。復參以證人乙○○於本院審理時亦具結證稱：
    丙○○、甲○○有與伊合資向被告購買愷他命，此種情形都
    是由伊出面與被告進行交易，丙○○、甲○○也會自己出錢
    向被告買毒品，丙○○、甲○○係以自己的電話與被告聯絡
    ，向被告購買愷他命，交易地點都是在大立KTV 外面馬路，
    被告的車是白色的，都停在店門口馬路，甲○○曾出面向被
    告拿毒品，其於98年11、12月間晚上上班的時間，曾親眼看
    到被告與甲○○在車上交易，丙○○向被告購買毒品都在車
    上交易，其有看到丙○○去被告車子那邊，回來手上就有毒
    品，其看過2 、3 次，時間已經記不清楚等語（見本院卷第
    90、91頁），與其於警詢所證：被告係駕駛白色SUZUKI汽車
    至大立KTV 與伊進行毒品交易，除了其向被告購買第三級毒
    品愷他命，還有店裡少爺阿豪向被告購買毒品吸食用，警方
    提示之甲○○身分證上相片就是阿豪，其哥哥丙○○所吸食
    的愷他命也是向羅志章與丁○○購買的，其有看過丙○○向
    羅志章及丁○○購買過第三級毒品K 他命等語（見警一卷第
    83至87頁）堪稱相符，與證人甲○○、丙○○前開證述並無
    齟齬之處，衡情被告自陳與證人乙○○無過節（見本院卷第
    44頁背面），證人乙○○實無甘冒偽證罪責，而與證人甲○○、丙○○虛構上情誣指被告亦販賣愷他命予丙○○、甲○○之動機，其證詞應屬信實，足見前開證人甲○○、丙○○
    所證渠等曾以自己之行動電話撥打被告之行動電話向被告購
    買愷他命，並於被告駕駛之白色自小客車抵達大立KTV 門前
    時，親自至車旁向被告購買愷他命，一手交錢、一手交貨等
    情應係實情。再者，證人乙○○於本院證稱：其在大立KTV
    門口向被告購買愷他命時，丙○○、甲○○都在門口，坐在
    椅子上，其至被告車子那邊向被告拿毒品，丙○○、甲○○
    沒有跟過去，他們都在顧門，門口不能沒有人等語（見本院
    卷第92頁背面），證人丙○○證稱：其有單獨向被告購買愷
    他命，也有與甲○○、乙○○合資，其自己向被告購買時，
    甲○○、乙○○沒有在旁邊，其他3 人合資購買時，也不會
    3 個人一起出現，是由1 人向被告拿等語（見本院卷第91頁
    背面），證人甲○○證稱：其與丙○○、乙○○不可能一起
    顧門口，顧門口的人數通常是1 個人，最多2 個等語（見本
    院卷第89頁背面），互核堪稱相符，足見被告於本院所辯：
    其每次到大立KTV 都是把毒品交給乙○○，其未曾將愷他命
    交給甲○○、丙○○，每次與乙○○交易時，丙○○、甲○○都站在乙○○旁邊云云（見本院卷第44頁背面至45頁、第
    89頁背面、第92頁）顯係卸責之詞，洵難採信；再查被告所
    有之另1 支門號0000000000行動電話內有儲存證人甲○○使
    用之行動電話門號0000000000乙節，業經警方查閱屬實，並
    記載存卷（見警一卷第143 頁），是以被告於本院準備程序
    辯稱：其沒有甲○○之行動電話號碼云云（見本院卷第10頁
    背面），亦非實情，益徵其前開辯解之真實性可疑。
  4.次按證人之陳述有部分前後不符，或相互間有所歧異時，究
    竟何者為可採，法院仍得本其自由心證予以斟酌，非謂一有
    不符或矛盾，即應認其全部均為不可採信（最高法院74年台
    上字第1599號判例參照）；而證人證述前後不一之原因甚多
    ，或證人不擅言詞表達，或表達不完全，或證人記憶有誤，
    或筆錄未記載完全，甚或記載筆錄者誤解其意者皆有可能。
    辯護人雖以證人甲○○於本院審理時所證與警詢不符，主張
    其證詞不可採（見本院卷第95頁），證人甲○○於警詢中雖
    曾稱其沒有獨自向被告買過愷他命（見警一卷第79頁背面）
    ，然如上所述，其於警詢時亦證稱其以門號0000000000打電
    話給被告，聯絡毒品交易事宜，被告駕車至大立KTV 門口，
    其與被告當面交易，一手交錢一手交貨等語明確，於偵訊及
    審理時仍為一致之陳述，應屬信實，是以警詢筆錄所載其陳
    稱：其未曾獨自向被告拿愷他命等語（見警一卷第79頁背面
    ），極有可能係因一時口誤、表達不完全，或記載筆錄者誤
    解其意所致，尚難以此逕認其所為證詞全然不可採信。至於
    證人甲○○於審理時證稱：其好像未曾與乙○○、丙○○一
    起向被告買毒品，其都是自己出錢向被告購買等語（見本院
    卷第88頁正反面），與其在警詢中、證人丙○○、乙○○於
    警詢及審理中所述渠3 人曾合資購買愷他命乙情雖相齟齬，
    然其是否曾與證人乙○○、丙○○合資向被告購買愷他命一
    節，與其所證其曾於98年11月底至同年12月12日間曾獨自向
    被告購買愷他命乙事並無扞格之處，再關於證人乙○○於警
    詢曾證稱：「（問：你如何看到甲○○向被告購買愷他命？
    ）在店門口我們有一起向被告拿過」等語（見警一卷第86頁
    ），雖與事實相符，然尚無法據此反面推論其在本院證稱其
    曾親眼看過證人甲○○，在大立KTV 門口，向被告購買愷他
    命等語即非實情，辯護人執此質疑證人甲○○、乙○○證詞
    之可信度，尚屬無據，附此敘明。
  5.至於辯護人另以：被告使用之上開行動電話內並未儲存證人
    丙○○之電話號碼，主張證人丙○○證稱其以行動電話打給
    被告購買愷他命，被告看行動電話就會知道係伊一事並非實
    情，為被告辯護（見本院卷第95頁），然查被告所有之門號
    0000000000、0000000000行動電話內亦未儲存被告所自白之
    其販賣愷他命之對象乙○○之電話號碼乙節，有上開警方查
    閱被告上開行動電話內儲存之電話號碼之紀錄可資查證（見
    警一卷第140 至150 頁），再依證人丙○○前開所證，可知
    其最後向被告購買愷他命之時間係98年12月間，而被告使用
    之上開門號0000000000、0000000000行動電話係於99年1 月
    28日被警方查扣，有扣押筆錄、扣押物品目錄表各1 份存卷
    可按（見警一卷第4 至8 頁），則被告非無可能於證人丙○○未再向其購買愷他命之後即將其行動電話所儲存之證人丙○○之電話號碼刪除，自難僅憑警方查獲本案時，被告之行
    動電話內並無儲存證人丙○○之電話乙節逕謂證人丙○○之
    證述不實；況觀之被告於審理時亦陳稱：證人丙○○打電話
    給伊幾乎都是找其女友，因為其女友也在大立KTV 上班等語
    （見本院卷第93頁），足見證人丙○○確實知且悉並有撥打
    被告之行動電話，且被告亦知悉係丙○○所撥打，足徵辯護
    人此部分辯護意旨亦非得為有利於被告之認定。
(四)、末按毒品危害防制條例所規定之販賣毒品罪，雖未明示「營
    利之意圖」為其犯罪構成要件，然「販賣」一語，在文義解
    釋上當然已寓含有買賤賣貴，而從中取利之意思存在。且從
    商業交易原理與一般社會觀念而言，販賣行為在通常情形下
    ，仍係以牟取利益為其活動之主要誘因與目的。又政府為杜
    絕毒品氾濫，毒害人民甚深，再三宣導民眾遠離毒品、媒體
    報導既深且廣，對於禁絕毒品之政策，應為大眾所熟悉。再
    政府對於查緝施用、轉讓及販賣毒品無不嚴格執行，且販賣
    毒品罪係重罪，若無利可圖，衡情一般持有毒品者，當不致
    輕易將持有之毒品交付他人。查本件被告係以每公克300 元
    之價格，向綽號「姐仔」者購入第三級毒品愷他命後，分別
    以附表各編號所示價格，將愷他命售予證人洪浚、李文智
    、陳源宏、乙○○、甲○○、丙○○、許良民、羅文鴻等情
    ，為被告所供認（即關於附表編號1 至10、14、15部分，見
    本院卷第10頁背面、11頁、44頁背面），且上開各證人亦已
    證述明確（關於附表編號1 至15部分），足見其販賣愷他命
    予上開證人均意在牟利甚明。
(五)、綜上所述，被告所為前開辯解顯非可採。本件事證明確，被
    告所為附表編號1 至15所示販賣第三級毒品犯行及持有第二
    級毒品犯行，均堪認定。
二、新舊法比較：
(一)、按行為後法律有變更者，適用行為時之法律。但行為後之法
    律有利於行為人者，適用最有利於行為人之法律，刑法第2
    條第1 項定有明文。本案被告為附表編號1 、2 、5 、6 、
    7 、12所示之販賣第三級毒品犯行後，毒品危害防制條例業
    於98年5 月5 日由立法院通過修正，並經98年5 月20日總統
    華總一義字第09800125141 號令修正公布，而於98年11月20
    日施行，自應依刑法第2 條第1 項規定，依「從舊從輕」原
    則而為比較，爰說明如下：
  1.查被告為附表編號1 、2 、5 、6 、7 、12所示之販賣第三
    級毒品犯行時之毒品危害防制條例第4 條第3 項規定：「製
    造、運輸、販賣第三級毒品者，處五年以上有期徒刑，得併
    科新臺幣五百萬元以下罰金。」，修正後則提高得併科之罰
    金數額至新臺幣700 萬元，應以其行為時之規定對被告較為
    有利。
  2.被告行為時之毒品危害防制條例第17條規定：「犯第4 條第
    1 項至第4 項、第5 條第1 項至第4 項前段、第6 條第1項
    至第4 項、第7 條第1 項至第4 項、第8 條第1 項至第4項
    、第10條或第11條第1 項、第2 項之罪，供出毒品來源，因
    而破獲者，得減輕其刑。」，修正後則規定：「犯第4 條至
    第8 條、第10條或第11條之罪，供出毒品來源，因而查獲其
    他正犯或共犯者，減輕或免除其刑。犯第4 條至第8 條之罪
    於偵查及審判中均自白者，減輕其刑。」，核修正後之規定
    ，第1 項除修正「因而破獲者」文字為「因而查獲其他正犯
    或共犯者」外，並刪除原條文「得減輕」之「得」字；第2
    項則增列自白減輕其刑之規定，於量刑適用上，自以修正後
    之規定對被告較為有利。
  3.又按法律之適用應整體綜合比較後，採最有利於被告之原則
    適用，非可割裂為之。上開毒品危害防制條例第4 條第3 項
    、第17條之規定，係對法定刑度與減輕其刑之適用規定，自
    不宜割裂而分別為新舊法之適用，而按新舊法適用孰者對被
    告較為有利，應先審查應否諭知無罪，次審查應否諭知免訴
    、不受理，再次則審查有無法定必應免刑之情形；如無前開
    情形，則比較新舊法之罪刑孰為最有利。關於本件被告所為
    附表編號1 、2 之犯行部分，經綜合比較後，新法法定刑雖
    較重，然因被告於偵查及審判中均自白此2 次犯行（理由詳
    後），且本件並未宣告併科罰金之處罰，故依刑法第2 條第
    1 項但書規定，此2 罪部分應適用修正後之新法較有利於被
    告，是應就第17條減輕其刑之規定先為比較，而依上開比較
    結果，係以修正後之第17條對被告較為有利，是關於被告所
    為附表編號1 、2 之犯行部分，應全部適用98年5 月20日修
    正公布、同年11月20日生效施行之毒品危害防制條例第4 條
    第3 項、第17條規定處斷，至於其所為附表編號5 、6 、7
    、12所示犯行部分，因無毒品危害防制條例第17條規定之適
    用，而依前述比較該條例第4 條第3 項規定之結果，修正前
    之毒品危害防制條例第4 條第3 項規定對被告較為有利，是
    依刑法第2 條第1 項前段規定，被告所犯此4 次販毒犯行，
    均應適用修正前之規定論處。
(二)、次按持有第二級毒品為繼續犯，於其終止持有之前，犯罪行
    為仍在繼續實施之中，其間法律縱有變更，但其行為既繼續
    實施至新法施行以後，自無行為後法律變更，應為新舊法比
    較之問題，而應適用其行為終止時之現行條例論處。是以毒
    品危害防制條例第11條雖亦經立法院通過修正，於98年5 月
    20日公布，而於98年11月20日施行，然本件被告自98年9 月
    間起持有上開第二級毒品甲基安非他命，持有狀態繼續至99
    年1 月28日為警查獲時止，依上開說明，就被告所犯持有第
    二級毒品罪部分，自不生法律變更之問題，應逕行適用查獲
    時之修正後毒品危害防制條例規定，附此敘明。
三、論罪科刑：
(一)、按甲基安非他命、愷他命分屬毒品危害防制條例第2 條第2
    項第2 款、第3 款所明定之第二級毒品及第三級毒品。核被
    告附表編號1 至4 、8 至11、13至15之行為，均係犯修正後
    毒品危害防制條例第4 條第3 項之販賣第三級毒品罪（附表
    編號1 、2 部分，經比較新舊法結果，應適用修正後毒品危
    害防制條例，業如前述；而附表編號3 、4 、8 至11、13至
    15部分，因均係於毒品危害防制條例98年11月20日修正施行
    後所犯，故應逕行適用修正後規定），又其附表編號5 、6
    、7 、12所為，則均係犯修正前毒品危害防制條例第4 條第
    3 項之販賣第三級毒品罪；另其持有甲基安非他命之行為，
    則係犯同條例第11條第2 項之持有第二級毒品罪。
(二)、被告所犯上開15次販賣第三級毒品犯行與持有第二級毒品犯
    行，犯意各別，行為互異，應予分論併罰。至臺灣屏東地方
    法院檢察署檢察官99年度偵字第1128、3951號起訴書誤載被
    告係犯13次販毒犯行（見起訴書第3 頁，業經公訴人當庭更
    正），顯有違誤，併此敘明。
(三)、被告於偵查及審判中均自白附表編號1 、2 、3 、4 、8 、
    9、14、15所示販賣第三級毒品犯行，有其警偵訊筆錄及本
    院準備程序、審判筆錄可證（見警一卷第22至26頁、99年度
    偵字第1128號卷第4 至6 、37、38頁、本院卷第44頁背面、
    第87頁背面），故均應依修正後毒品危害防制條例第17條第
    2 項規定減輕其刑。
(四)、爰審酌被告年輕力壯，不思循正當途徑賺取財物，明知毒品
    戕害人體身心健康甚鉅，為圖不法利得，竟多次販賣第三級
    毒品愷他命予他人施用，助長毒品泛濫，戕害他人身心健康
    、危害社會風氣，另其無故非法持有第二級毒品，行為亦非
    無可議之處，衡以其犯後坦承附表編號1 至10、14、15等12
    次販毒及持有毒品犯行，否認附表編號11至13所示犯行，販
    賣毒品之次數多達15次、對象有8 人之多，惟販賣之愷他命
    毒品數量非鉅、獲利尚非甚豐，且其於警詢雖曾指證其取得
    愷他命之來源即「姐仔」之聯絡電話（見警一卷第16頁背面
    ），然警方並未據以查獲其毒品來源，有屏東縣政府警察局
    99年7 月2 日回函1 份存卷可稽（見本院卷第57頁），又其
    所持有之甲基安非他命數量不多、未對他人造成危害，暨考
    量其素行良好、無前科（見卷附臺灣高等法院被告前案紀錄
    表）、犯罪動機、情節、智識程度及生活狀況等一切情狀，
    各量處如主文所示之刑，並定其應執行之刑。
(五)、沒收部分：
  1.扣案之甲基安非他命1 包（驗前毛重0.7 公克、驗餘淨重
    0.558 公克、包裝袋重0.13公克），為查獲之毒品，不問屬
    於犯人與否，應依毒品危害防制條例第18條第1 項前段規定
    ，宣告沒收銷燬，而外包裝1 只，因殘留微量之毒品而難以
    析離，爰依同規定沒收銷燬之；至於鑑驗耗損之毒品因業已
    滅失，無庸為沒收銷燬之諭知，併此敘明。
  2.又扣案之電子磅秤上確實殘留有第二級毒品甲基安非他命及
    第三級毒品愷他命成分，業如前述，既已與第二級毒品甲基
    安非他命難以析離，亦應依毒品危害防制條例第18條第1 項
    前段規定宣告沒收銷燬之；另因被告自承該電子磅秤亦係供
    其販賣愷他命所用之物（見本院卷第11頁背面），故亦應於
    其所犯販賣愷他命各罪所處主刑後宣告沒收，附此敘明。
  3.次按依毒品危害防制條例第18條第1 項前段之規定，應予沒
    收銷燬之毒品，以經查獲之第一、二級毒品為限。又毒品依
    其成癮性、濫用性及對社會危害性，共分為四級，上開條例
    並就製造、運輸、販賣、意圖販賣而持有、以非法方法使人
    施用、引誘他人施用及轉讓不同等級之毒品等行為，分別定
    其處罰。至施用或持有第三、四級毒品，因其可罰性較低，
    故未設處罰之規定，僅就施用及持有第一、二級毒品科以刑
    罰。然鑑於第三、四級毒品均係管制藥品，特於同條例第11
    條之1 明定無正當理由，不得擅自持有；第18條第1 項後段
    復規定查獲之第三、四級毒品，無正當理由而擅自持有者，
    沒入銷燬之。從而，依同條例第18條第1 項後段應沒入銷燬
    之毒品，專指查獲施用或持有之第三、四級毒品而言；倘係
    查獲製造、運輸、販賣、意圖販賣而持有、以非法方法使人
    施用、引誘他人施用或轉讓第三、四級毒品，既屬同條例相
    關法條明文規定處罰之犯罪行為，即非該條項應依行政程序
    沒入銷燬之範圍。又同條例第19條第1 項所定「供犯罪所用
    或因犯罪所得之物」，係指犯第4 條至第9 條、第12條、第
    13條或第14條第1 項、第2 項之罪所用或所得之物，不包括
    毒品本身在內，是尚不得援用此項規定為第三、四級毒品之
    沒收依據。再同條例對於查獲之製造、運輸、販賣、意圖販
    賣而持有、以非法方法使人施用、引誘他人施用及轉讓第三
    、四級毒品之沒收，並無特別規定，如其行為已構成犯罪，
    則該毒品即屬不受法律保護之違禁物，應回歸刑法之適用，
    依刑法第38條第1 項第1 款之規定沒收之，始為適法（最高
    法院96年台上字第727 號判決可資參照）。次按，以營利為
    目的販入毒品，經多次販賣後，持有剩餘毒品被查獲，其各
    次販賣毒品行為，固應併合處罰。惟該持有剩餘毒品之低度
    行為，應僅為最後1 次販賣毒品之高度行為所吸收，不另論
    罪，故就該查獲之剩餘毒品，祇能於最後1 次之販賣毒品罪
    宣告沒收銷燬，不得於各次販賣毒品罪均宣告沒收銷燬（最
    高法院98年度台上字第2408號、第3264號、第3337號判決參
    照）。被告自承本件扣案之愷他命係其犯本件多次販毒犯行
    後所剩餘（見本院卷第11頁），是本件扣案之愷他命23包，
    應於其所犯最後1 次即附表編號9 所示販賣第三級毒品罪宣
    告沒收，至上揭毒品之包裝袋因包覆該毒品，其上顯留有該
    毒品之殘渣，衡情亦難以析離，當應整體視之為愷他命毒品
    ，連同包裝袋併予宣告沒收，另關於鑑驗耗用之部分，既滅
    失而不存在，自毋庸宣告沒收，附此敘明。
  4.再扣案之1 號、2 號、3 號、4 號夾鍊袋各1 包、0 號夾鍊
    袋2 包、00號夾鍊袋8 包及無編號夾鍊袋1 包等物，被告自
    承均為其所有，用以分裝愷他命販賣之用（見本院卷第11頁
    背面），均應依毒品危害防制條例第19條第1 項前段規定，
    於各該犯行所處主刑後宣告沒收。次查行動電話服務須以晶
    片卡（即SIM 卡）為使用介面，因此電信公司於出租行動電
    話門號予消費者使用時，即同時附帶提供晶片卡給消費者作
    為門號使用之介面，故電信公司接受消費者申辦門號並將該
    門號開通上線時，該晶片卡之所有權即已移轉於消費者；本
    件扣案之門號0000000000行動電話1 支（含SIM 卡1 張），
    雖非以被告名義所申辦，然被告於警詢時已供承該SIM 卡係
    其拾獲，其將之裝入其所有之行動電話內使用等語明確（見
    本院卷第17頁），是該行動電話及門號實質上確實均屬被告
    所有，故被告以該支行動電話與附表所示購毒者聯繫毒品交
    易事宜，此行動電話顯為被告所有供其犯本件販賣毒品犯行
    所用之物，亦應依毒品危害防制條例第19條第1 項前段規定
    ，於各該犯行所處主刑後，併為沒收之諭知。
  5.再按犯毒品危害防制條例第4 條之罪者，其供犯罪所用或因
    犯罪所得之財物，均沒收之，如全部或一部不能沒收時，追
    徵其價額或以其財產抵償之，同條例第19條第1 項亦有明定
    ，此一規定係採相對義務沒收原則，僅須為被告所有且供販
    賣毒品所用或因犯罪所得之物為已足，並不以當場搜獲扣押
    為限；惟該條係就販賣毒品犯罪所得之「財物」沒收之規定
    ，尚不及於犯罪所得之利益。第按販賣毒品所得之對價，不
    問其中何部分屬於成本，何部分屬於犯罪所得之財物，應均
    予沒收（最高法院65年6 月22日65年度第5 次刑庭庭推總會
    議決議（一）意旨參照）。本件被告附表編號1 至4 、8 至
    15所示各次販賣愷他命之所得（各次所得金額詳如附表所示
    ）雖均未扣案，依前開說明，仍應依毒品危害防制條例第19
    條第1 項規定併予宣告沒收，如全部或一部不能沒收時，以
    其財產抵償之；至於被告所為附表編號5 至7 所示販賣愷他
    命犯行之所得，因被告與證人李文智均僅稱每次販賣對價為
    300 至400 元間，而無法查知被告此3 次販毒行為所得之確
    實金額，基於罪疑惟輕及被告利益之考量，自應以被告及證
    人李文智前開所述交易金額之最低額即300 元作為沒收之依
    據，而依毒品危害防制條例第19條第1 項規定，於其附表編
    號5 至7 各次犯行所處主刑後併予宣告沒收，如全部或一部
    不能沒收時，以其財產抵償之。
  6.至於扣案之記事本1 本、門號0000000000行動電話1 支（含
    SIM 卡1 張）等物，依被告於本院訊問時之陳述，難認與其
    上開販賣愷他命犯行有關（見本院卷第11頁背面），又扣案
    之手提袋1 個，被告供稱係其用以裝盛上開夾鍊袋所用（見
    本院卷第11頁背面），亦非直接供其販賣愷他命所用之物，
    另扣案之現金4,400 元，被告供稱係其女友所有（見本院卷
    第11頁背面），扣案之鐵製K 盤、磁盤各1 個、塑膠K 管、
    吸管鏟子各1 支、磨K 磁卡1 個、七星空香菸盒2 個等物，
    被告則稱係其施用愷他命所用（見本院卷第11頁背面），而
    檢察官既未舉證證明該些扣案物與本案被告販賣愷他命或持
    有甲基安非他命犯行有何直接關聯性，又非違禁物，爰不予
    宣告沒收，附此敘明。
據上論斷，應依刑事訴訟法第299 條第1 項前段，毒品危害防制
條例第4 條第3 項（修正前及修正後）、毒品危害防制條例第17
條第2 項（修正後）、第18條第1 項前段、第19條第1 項，刑法
第2 條第1 項前段、但書、第11條、第38條第1 項第1 款、第51
條第5 款、第9 款，判決如主文。
本案經檢察官任亭到庭執行職務。
中    華    民    國    99    年     8     月   26    日
                  刑事第五庭   審判長 法  官  石家禎
                                      法  官  林家聖
                                      法  官  陳秀慧
以上正本與原本無異。
如不服本判決應於收受判決後10日內向本院提出上訴書狀，並應
敘述具體理由；其未敘述上訴理由者，應於上訴期間屆滿後20日
內向本院補提理由書（均須按他造當事人之人數附繕本）「切勿
逕送上級法院」。
中    華    民    國    99    年    8     月    26    日
                                      書記官  史安琪
附錄本判決論罪科刑法條：
修正後毒品危害防制條例第4 條第3項
製造、運輸、販賣第三級毒品者，處5 年以上有期徒刑，得併科
新臺幣7 百萬元以下罰金。
修正前毒品危害防制條例第4 條第3項
製造、運輸、販賣第三級毒品者，處五年以上有期徒刑，得併科
新臺幣五百萬元以下罰金。
毒品危害防制條例第11條第2項
持有第二級毒品者，處2 年以下有期徒刑、拘役或新臺幣3 萬元
以下罰金。
附表
┌──┬────┬───────┬───┬─────────┬──────────┐
│編號│販賣時間│   販賣地點   │購毒者│   交易方式       │所犯罪名、主刑及從刑│
├──┼────┼───────┼───┼─────────┼──────────┤
│ 1  │98年9 月│屏東縣東港鎮之│洪浚│洪浚於98年9 月23│丁○○犯販賣第三級毒│
│    │23日晚上│某全家便利商店│      │日晚上8 時10分許，│品罪，處有期徒刑貳年│
│    │8 時20分│              │      │以其持用之門號    │陸月。扣案之電子磅秤│
│    │許      │              │      │0000000000號行動電│壹台、門號０九三八三│
│    │        │              │      │話，與被告所持上開│七四０七二行動電話壹│
│    │        │              │      │門號0000000000號行│支（含SIM 卡壹張）、│
│    │        │              │      │動電話聯絡買賣愷他│1號 、2 號、3 號、4 │
│    │        │              │      │命之事宜後，被告即│號夾鍊袋各壹包、0 號│
│    │        │              │      │於左列時間，騎乘車│夾鍊袋貳包、00號夾鍊│
│    │        │              │      │號不詳之機車，至雙│袋捌包及無編號夾鍊袋│
│    │        │              │      │方所約定之左列地點│壹包均沒收；未扣案之│
│    │        │              │      │，以400 元之價格（│販賣毒品所得新臺幣肆│
│    │        │              │      │起訴書誤載為200 元│佰元沒收，如全部或一│
│    │        │              │      │）販賣第三級毒品愷│部不能沒收，以其財產│
│    │        │              │      │他命1 包（重量約1 │抵償之。            │
│    │        │              │      │公克，起訴書誤載為│                    │
│    │        │              │      │0.5 公克）予洪浚│                    │
│    │        │              │      │。                │                    │
├──┼────┼───────┼───┼─────────┼──────────┤
│2   │98年9 月│屏東縣東港鎮之│洪浚│洪浚於98年9 月27│丁○○犯販賣第三級毒│
│    │27日下午│某全家便利商店│     │日下午3 時42分許，│品罪，處有期徒刑貳年│
│    │4時許   │              │      │以其持用之門號    │陸月。扣案之電子磅秤│
│    │        │              │      │0000000000號行動電│壹台、門號０九三八三│
│    │        │              │      │話，與被告所持上開│七四０七二行動電話壹│
│    │        │              │      │門號0000000000號行│支（含SIM 卡壹張）、│
│    │        │              │      │動電話聯絡買賣愷他│1號 、2 號、3 號、4 │
│    │        │              │      │命之事宜後，被告即│號夾鍊袋各壹包、0 號│
│    │        │              │      │於左列時間，騎乘上│夾鍊袋貳包、00號夾鍊│
│    │        │              │      │開機車，至雙方所約│袋捌包及無編號夾鍊袋│
│    │        │              │      │定之左列地點，以  │壹包均沒收；未扣案之│
│    │        │              │      │400 元之價格（起訴│販賣毒品所得新臺幣肆│
│    │        │              │      │書誤載為200 元）販│佰元沒收，如全部或一│
│    │        │              │      │賣第三級毒品愷他命│部不能沒收，以其財產│
│    │        │              │      │1 包（重量約1 公克│抵償之。            │
│    │        │              │      │，起訴書誤載為0.5 │                    │
│    │        │              │      │公克）予洪浚。  │                    │
├──┼────┼───────┼───┼─────────┼──────────┤
│ 3  │98年12月│屏東縣東港鎮之│洪浚│洪浚於98年12月26│丁○○犯販賣第三級毒│
│    │26日凌晨│某全家便利商店│      │日凌晨0 時7 分、0 │品罪，處有期徒刑貳年│
│    │0 時40分│              │      │時28分許，以其持用│陸月。扣案之電子磅秤│
│    │許      │              │      │之門號0000000000號│壹台、門號０九三八三│
│    │        │              │      │行動電話，與被告所│七四０七二行動電話壹│
│    │        │              │      │持上開門號        │支（含SIM 卡壹張）、│
│    │        │              │      │0000000000號行動電│1號 、2 號、3 號、4 │
│    │        │              │      │話聯絡買賣愷他命之│號夾鍊袋各壹包、0 號│
│    │        │              │      │事宜後，被告即於左│夾鍊袋貳包、00號夾鍊│
│    │        │              │      │列時間，騎乘上開機│袋捌包及無編號夾鍊袋│
│    │        │              │      │車，至雙方所約定之│壹包均沒收；未扣案之│
│    │        │              │      │左列地點，以400 元│販賣毒品所得新臺幣肆│
│    │        │              │      │之價格（起訴書誤載│佰元沒收，如全部或一│
│    │        │              │      │為200 元）販賣第三│部不能沒收，以其財產│
│    │        │              │      │級毒品愷他命1 包（│抵償之。            │
│    │        │              │      │重量約1 公克，起訴│                    │
│    │        │              │      │書誤載為0.5 公克）│                    │
│    │        │              │      │予洪浚。        │                    │
├──┼────┼───────┼───┼─────────┼──────────┤
│ 4  │98年12月│屏東縣東港鎮之│洪浚│洪浚於98年12月31│丁○○犯販賣第三級毒│
│    │31日晚上│某全家便利商店│     │日晚上8 時24分許，│品罪，處有期徒刑貳年│
│    │8 時25分│              │      │以其持用之門號    │陸月。扣案之電子磅秤│
│    │50秒後不│              │      │0000000000號行動電│壹台、門號０九三八三│
│    │詳時間  │              │      │話，與被告所持上開│七四０七二行動電話壹│
│    │        │              │      │門號0000000000號行│支（含SIM 卡壹張）、│
│    │        │              │      │動電話聯絡買賣愷他│1號 、2 號、3 號、4 │
│    │        │              │      │命之事宜後，被告即│號夾鍊袋各壹包、0 號│
│    │        │              │      │於左列時間，騎乘上│夾鍊袋貳包、00號夾鍊│
│    │        │              │      │開機車，至雙方所約│袋捌包及無編號夾鍊袋│
│    │        │              │      │定之左列地點，以  │壹包均沒收；未扣案之│
│    │        │              │      │400 元之價格（起訴│販賣毒品所得新臺幣肆│
│    │        │              │      │書誤載為200 元）販│佰元沒收，如全部或一│
│    │        │              │      │賣第三級毒品愷他命│部不能沒收，以其財產│
│    │        │              │      │1 包（重量約1 公克│抵償之。            │
│    │        │              │      │，起訴書誤載為0.5 │                    │
│    │        │              │      │公克）予洪浚。  │                    │
├──┼────┼───────┼───┼─────────┼──────────┤
│ 5  │98年8 月│屏東縣東港鎮東│李文智│李文智於98年8 月2 │丁○○犯販賣第三級毒│
│    │2 日或3 │港分局後方之某│      │日或3 日晚上某時，│品罪，處有期徒刑伍年│
│    │日晚上8 │馬路          │      │以其持用之門號    │。扣案之電子磅秤壹台│
│    │、9 時許│              │      │0000000000號行動電│、門號0000000│
│    │        │              │      │話，與被告所持上開│０七二行動電話壹支（│
│    │        │              │      │門號0000000000號行│含SIM 卡壹張）、1 號│
│    │        │              │      │動電話聯絡買賣愷他│、2 號、3 號、4 號夾│
│    │        │              │      │命之事宜後，被告即│鍊袋各壹包、0 號夾鍊│
│    │        │              │      │於左列時間，騎乘上│袋貳包、00號夾鍊袋捌│
│    │        │              │      │開機車，至雙方所約│包及無編號夾鍊袋壹包│
│    │        │              │      │定之左列地點，以  │均沒收；未扣案之販賣│
│    │        │              │      │300 至400 元間之價│毒品所得新臺幣佰元│
│    │        │              │      │格（起訴書誤載為  │沒收，如全部或一部不│
│    │        │              │      │300 或400 元）販賣│能沒收，以其財產抵償│
│    │        │              │      │第三級毒品愷他命1 │之。                │
│    │        │              │      │包（重量約1 公克）│                    │
│    │        │              │      │予李文智。        │                    │
├──┼────┼───────┼───┼─────────┼──────────┤
│6   │98年8 月│屏東縣東港鎮東│李文智│李文智於98年8 月6 │丁○○犯販賣第三級毒│
│    │6 日或7 │港分局後方之某│     │日或7 日晚上某時，│品罪，處有期徒刑伍年│
│    │日晚上8 │馬路          │      │以其持用之門號    │。扣案之電子磅秤壹台│
│    │、9 時許│              │      │0000000000號行動電│、門號0000000│
│    │        │              │      │話，與被告所持上開│０七二行動電話壹支（│
│    │        │              │      │門號0000000000號行│含SIM 卡壹張）、1 號│
│    │        │              │      │動電話聯絡買賣愷他│、2 號、3 號、4 號夾│
│    │        │              │      │命之事宜後，被告即│鍊袋各壹包、0 號夾鍊│
│    │        │              │      │於左列時間，騎乘上│袋貳包、00號夾鍊袋捌│
│    │        │              │      │開機車，至雙方所約│包及無編號夾鍊袋壹包│
│    │        │              │      │定之左列地點，以  │均沒收；未扣案之販賣│
│    │        │              │      │300 至400 元間之價│毒品所得新臺幣佰元│
│    │        │              │      │格（起訴書誤載為  │沒收，如全部或一部不│
│    │        │              │      │300 或400 元）販賣│能沒收，以其財產抵償│
│    │        │              │      │第三級毒品愷他命1 │之。                │
│    │        │              │      │包（重量約1 公克）│                    │
│    │        │              │      │予李文智。        │                    │
├──┼────┼───────┼───┼─────────┼──────────┤
│ 7  │98年8 月│屏東縣東港鎮東│李文智│李文智於98年8 月10│丁○○犯販賣第三級毒│
│    │10日晚上│港分局後方之某│      │日晚上某時，以其持│品罪，處有期徒刑伍年│
│    │8 、9 時│馬路          │      │用之門號0000000000│。扣案之電子磅秤壹台│
│    │許      │              │      │號行動電話，與被告│、門號0000000│
│    │        │              │      │所持上開門號      │０七二行動電話壹支（│
│    │        │              │      │0000000000號行動電│含SIM 卡壹張）、1 號│
│    │        │              │      │話聯絡買賣愷他命之│、2 號、3 號、4 號夾│
│    │        │              │      │事宜後，被告即於左│鍊袋各壹包、0 號夾鍊│
│    │        │              │      │列時間，騎乘上開機│袋貳包、00號夾鍊袋捌│
│    │        │              │      │車，至雙方所約定之│包及無編號夾鍊袋壹包│
│    │        │              │      │左列地點，以300 至│均沒收；未扣案之販賣│
│    │        │              │      │400 元之價格（起訴│毒品所得新臺幣佰元│
│    │        │              │      │書誤載為300 或400 │沒收，如全部或一部不│
│    │        │              │      │元）販賣第三級毒品│能沒收，以其財產抵償│
│    │        │              │      │愷他命1 包（重量約│之。                │
│    │        │              │      │1 公克）予李文智。│                    │
├──┼────┼───────┼───┼─────────┼──────────┤
│8   │99年1 月│屏東縣東港鎮東│陳源宏│陳源宏於99年1 月11│丁○○犯販賣第三級毒│
│    │11日凌晨│港國中側門    │     │日凌晨0 時55分許或│品罪，處有期徒刑貳年│
│    │0 時55分│              │      │同年月19日晚上8 時│柒月。扣案之電子磅秤│
│    │後不詳時│              │      │6 分許，2 者中1 個│壹台、門號０九三八三│
│    │間或99年│              │      │時間，以其持用之門│七四０七二行動電話壹│
│    │1月19 日│              │      │號0000000000號行動│支（含SIM 卡壹張）、│
│    │晚上8 時│              │      │電話，與被告所持上│1號 、2 號、3 號、4 │
│    │6 分後不│              │      │開門號0000000000號│號夾鍊袋各壹包、0 號│
│    │詳時間  │              │      │行動電話聯絡買賣愷│夾鍊袋貳包、00號夾鍊│
│    │        │              │      │他命之事宜後，被告│袋捌包及無編號夾鍊袋│
│    │        │              │      │即於左列時間，駕駛│壹包均沒收；未扣案之│
│    │        │              │      │車牌號碼不詳之    │販賣毒品所得新臺幣壹│
│    │        │              │      │SOLIO 白色自小客車│仟元沒收，如全部或一│
│    │        │              │      │，至雙方所約定之左│部不能沒收，以其財產│
│    │        │              │      │列地點，以1,000 元│抵償之。            │
│    │        │              │      │之價格販賣第三級毒│                    │
│    │        │              │      │品愷他命1 包（重量│                    │
│    │        │              │      │約2 公克）予陳源宏│                    │
│    │        │              │      │。                │                    │
├──┼────┼───────┼───┼─────────┼──────────┤
│ 9  │99年1 月│屏東縣東港鎮東│陳源宏│陳源宏於99年1 月20│丁○○犯販賣第三級毒│
│    │20日晚上│港國中側門    │      │日晚上11時27分許，│品罪，處有期徒刑貳年│
│    │11時27分│              │      │以其持用之門號    │柒月。扣案之第三級毒│
│    │許後不詳│              │      │0000000000號行動電│品愷他命貳拾包（驗│
│    │時間    │              │      │話，與被告所持上開│餘淨重總計捌點壹│
│    │        │              │      │門號0000000000號行│公克）、電子磅秤壹台│
│    │        │              │      │動電話聯絡買賣愷他│、門號0000000│
│    │        │              │      │命之事宜後，被告即│０七二行動電話壹支（│
│    │        │              │      │於左列時間，駕駛上│含SIM 卡壹張）、1 號│
│    │        │              │      │開白色自小客車，至│、2 號、3 號、4 號夾│
│    │        │              │      │雙方所約定之左列地│鍊袋各壹包、0 號夾鍊│
│    │        │              │      │點，以1,500 元之價│袋貳包、00號夾鍊袋捌│
│    │        │              │      │格販賣第三級毒品愷│包及無編號夾鍊袋壹包│
│    │        │              │      │他命1 包（重量約3 │均沒收；未扣案之販賣│
│    │        │              │      │公克）予陳源宏。  │毒品所得新臺幣壹仟伍│
│    │        │              │      │                  │佰元沒收，如全部或一│
│    │        │              │      │                  │部不能沒收，以其財產│
│    │        │              │      │                  │抵償之。            │
│    │        │              │      │                  │                    │
├──┼────┼───────┼───┼─────────┼──────────┤
│ 10 │98年12月│屏東縣東港鎮光│乙○○│乙○○於99年12月底│丁○○犯販賣第三級毒│
│    │底某日晚│復路上之大立  │     │某日不詳時間，以其│品罪，處有期徒刑伍年│
│    │上不詳時│KTV 前        │      │持用之門號        │。扣案之電子磅秤壹台│
│    │間      │              │      │0000000000號行動電│、門號0000000│
│    │        │              │      │話，與被告所持上開│０七二行動電話壹支（│
│    │        │              │      │門號0000000000號行│含SIM 卡壹張）、1 號│
│    │        │              │      │動電話聯絡買賣愷他│、2 號、3 號、4 號夾│
│    │        │              │      │命之事宜後，被告即│鍊袋各壹包、0 號夾鍊│
│    │        │              │      │於左列時間，駕駛上│袋貳包、00號夾鍊袋捌│
│    │        │              │      │開白色自小客車至雙│包及無編號夾鍊袋壹包│
│    │        │              │      │方所約定之左列地點│均沒收；未扣案之販賣│
│    │        │              │      │，乙○○知悉被告抵│毒品所得新臺幣佰元│
│    │        │              │      │達後，即走到被告所│沒收，如全部或一部不│
│    │        │              │      │駕自小客車之駕駛座│能沒收，以其財產抵償│
│    │        │              │      │旁，自車窗處將價金│之。                │
│    │        │              │      │300 元交予被告，被│                    │
│    │        │              │      │告即將第三級毒品愷│                    │
│    │        │              │      │他命1 包（重量約1 │                    │
│    │        │              │      │公克）交予乙○○，│                    │
│    │        │              │      │而完成毒品交易。  │                    │
├──┼────┼───────┼───┼─────────┼──────────┤
│ 11 │98年11月│屏東縣東港鎮光│甲○○│甲○○於左列時間，│丁○○犯販賣第三級毒│
│    │底至同年│復路上之大立  │      │以其持用之門號    │品罪，處有期徒刑伍年│
│    │12月12日│KTV 前        │      │0000000000號行動電│肆月。扣案之電子磅秤│
│    │間某日晚│              │      │話，與被告所持上開│壹台、門號０九三八三│
│    │上不詳時│              │      │門號0000000000號行│七四０七二行動電話壹│
│    │間      │              │      │動電話聯絡買賣愷他│支（含SIM 卡壹張）、│
│    │        │              │      │命之事宜後，被告即│1號 、2 號、3 號、4 │
│    │        │              │      │於左列時間，駕駛上│號夾鍊袋各壹包、0 號│
│    │        │              │      │開白色自小客車，至│夾鍊袋貳包、00號夾鍊│
│    │        │              │      │雙方所約定之左列地│袋捌包及無編號夾鍊袋│
│    │        │              │      │點，甲○○知悉被告│壹包均沒收；未扣案之│
│    │        │              │      │抵達後，即走到被告│販賣毒品所得新臺幣肆│
│    │        │              │      │所駕自小客車之副駕│佰元沒收，如全部或一│
│    │        │              │      │駛座旁，被告先將第│部不能沒收，以其財產│
│    │        │              │      │三級毒品愷他命1 包│抵償之。            │
│    │        │              │      │（重量約1 公克）交│                    │
│    │        │              │      │予甲○○，甲○○即│                    │
│    │        │              │      │將價金400 元交予被│                    │
│    │        │              │      │告，而完成毒品交易│                    │
│    │        │              │      │。                │                    │
├──┼────┼───────┼───┼─────────┼──────────┤
│ 12 │98年9 月│屏東縣東港鎮光│丙○○│丙○○於左列時間，│丁○○犯販賣第三級毒│
│    │間某日晚│復路上之大立  │     │以其持用之門號    │品罪，處有期徒刑伍年│
│    │上不詳時│KTV 前        │      │0000000000號行動電│肆月。扣案之電子磅秤│
│    │間      │              │      │話，與被告所持上開│壹台、門號０九三八三│
│    │        │              │      │門號0000000000號行│七四０七二行動電話壹│
│    │        │              │      │動電話聯絡買賣愷他│支（含SIM 卡壹張）、│
│    │        │              │      │命之事宜後，被告即│1號 、2 號、3 號、4 │
│    │        │              │      │於左列時間，駕駛上│號夾鍊袋各壹包、0 號│
│    │        │              │      │開白色自小客車至雙│夾鍊袋貳包、00號夾鍊│
│    │        │              │      │方所約定之左列地點│袋捌包及無編號夾鍊袋│
│    │        │              │      │，丙○○知悉被告抵│壹包均沒收；未扣案之│
│    │        │              │      │達後，即走到被告所│販賣毒品所得新臺幣│
│    │        │              │      │駕自小客車之駕駛座│佰元沒收，如全部或一│
│    │        │              │      │旁，自車窗處將價金│部不能沒收，以其財產│
│    │        │              │      │300 元交予被告，被│抵償之。            │
│    │        │              │      │告即將第三級毒品愷│                    │
│    │        │              │      │他命1 包（重量約1 │                    │
│    │        │              │      │公克）交予丙○○，│                    │
│    │        │              │      │而完成毒品交易。  │                    │
├──┼────┼───────┼───┼─────────┼──────────┤
│ 13 │98年12月│屏東縣東港鎮光│丙○○│丙○○於左列時間，│丁○○犯販賣第三級毒│
│    │間某日晚│復路上之大立  │      │以其持用之門號    │品罪，處有期徒刑伍年│
│    │上不詳時│KTV 前        │      │0000000000號行動電│肆月。扣案之電子磅秤│
│    │間      │              │      │話，與被告所持上開│壹台、門號０九三八三│
│    │        │              │      │門號0000000000號行│七四０七二行動電話壹│
│    │        │              │      │動電話聯絡買賣愷他│支（含SIM 卡壹張）、│
│    │        │              │      │命之事宜後，被告即│1號 、2 號、3 號、4 │
│    │        │              │      │於左列時間，駕駛上│號夾鍊袋各壹包、0 號│
│    │        │              │      │開白色自小客車至雙│夾鍊袋貳包、00號夾鍊│
│    │        │              │      │方所約定之左列地點│袋捌包及無編號夾鍊袋│
│    │        │              │      │，丙○○知悉被告抵│壹包均沒收；未扣案之│
│    │        │              │      │達後，即走到被告所│販賣毒品所得新臺幣│
│    │        │              │      │駕自小客車之駕駛座│佰元沒收，如全部或一│
│    │        │              │      │旁，自車窗處將價金│部不能沒收，以其財產│
│    │        │              │      │300 元交予被告，被│抵償之。            │
│    │        │              │      │告即將第三級毒品愷│                    │
│    │        │              │      │他命1 包（重量約1 │                    │
│    │        │              │      │公克）交予丙○○，│                    │
│    │        │              │      │而完成毒品交易。  │                    │
├──┼────┼───────┼───┼─────────┼──────────┤
│ 14 │99年1 月│屏東縣東港鎮鎮│許良民│許良民於99年1 月18│丁○○犯販賣第三級毒│
│    │18日晚上│海宮前        │     │日晚上9 時40分許，│品罪，處有期徒刑貳年│
│    │10時許  │              │      │以其持用之門號    │陸月。扣案之電子磅秤│
│    │        │              │      │0000000000號行動電│壹台、門號０九三八三│
│    │        │              │      │話，與被告所持上開│七四０七二行動電話壹│
│    │        │              │      │門號0000000000號行│支（含SIM 卡壹張）、│
│    │        │              │      │動電話聯絡買賣愷他│1號 、2 號、3 號、4 │
│    │        │              │      │命之事宜後，被告即│號夾鍊袋各壹包、0 號│
│    │        │              │      │於左列時間，駕駛上│夾鍊袋貳包、00號夾鍊│
│    │        │              │      │開白色自小客車，至│袋捌包及無編號夾鍊袋│
│    │        │              │      │雙方所約定之左列地│壹包均沒收；未扣案之│
│    │        │              │      │點，以700 元之價格│販賣毒品所得新臺幣柒│
│    │        │              │      │販賣第三級毒品愷他│佰元沒收，如全部或一│
│    │        │              │      │命1 包（重量約2 公│部不能沒收，以其財產│
│    │        │              │      │克）予許良民。    │抵償之。            │
├──┼────┼───────┼───┼─────────┼──────────┤
│15  │99年1 月│屏東縣東港鎮大│羅文鴻│羅文鴻於99年1 月23│丁○○犯販賣第三級毒│
│    │23日晚上│東港KTV附近   │     │日晚上8 時13分許，│品罪，處有期徒刑貳年│
│    │8 時13分│              │      │以其持用之門號    │陸月。扣案之電子磅秤│
│    │許      │              │      │0000000000號行動電│壹台、門號０九三八三│
│    │        │              │      │話，與被告所持上開│七四０七二行動電話壹│
│    │        │              │      │門號0000000000號行│支（含SIM 卡壹張）、│
│    │        │              │      │動電話聯絡買賣愷他│1 號、2 號、3 號、4 │
│    │        │              │      │命之事宜後，被告即│號夾鍊袋各壹包、0 號│
│    │        │              │      │於左列時間，以不詳│夾鍊袋貳包、00號夾鍊│
│    │        │              │      │交通工具，至雙方所│袋捌包及無編號夾鍊袋│
│    │        │              │      │約定之左列地點，以│壹包均沒收；未扣案之│
│    │        │              │      │700 元之價格販賣第│販賣毒品所得新臺幣柒│
│    │        │              │      │三級毒品愷他命1 包│佰元沒收，如全部或一│
│    │        │              │      │（重量約2 公克）予│部不能沒收，以其財產│
│    │        │              │      │羅文鴻。          │抵償之。            │
└──┴────┴───────┴───┴─────────┴──────────┘

司法院資訊處製作；財團法人民間司法改革基金會備份。
